---
title: "Tactile navigation"
author: "Jeppe"
date: '2023-05-01'
output: html_document
editor_options: 
  markdown: 
    wrap: 72
---

```{r setup, include=FALSE}
knitr::opts_chunk$set(echo = TRUE)
library(ggplot2)

#Imports data outside working directory
library(readxl)
filename = "~/Downloads/A - SART&SUS&DEMOGRAPHICS.xlsx" #path for macbook downloads folder
SartSusDemo <- read_excel(filename, sheet= "Rexport")

```

## Population

```{r}

GenderCondition <- ggplot(data=SartSusDemo, mapping=aes(x=Condition,fill = Gender))
GenderCondition + geom_bar(col="black", size=.3)

AgeCondition <- ggplot(data=SartSusDemo, mapping=aes(x=Age,fill = Condition))
AgeCondition + geom_bar(col="black", size=.3) + scale_y_discrete(name = "Count", limits=c(0,1,2,3,4,5,6,7,8,9,10)) 
```


```{r}
BarSusCondition=ggplot(data=SartSusDemo, mapping=aes(x=SUS,fill = Gender))+(
  geom_histogram(binwidth = 1, 
                   col="black", 
                   size=.1))
BarSartCondition=ggplot(data=SartSusDemo, mapping=aes(x=SART,fill = Gender))+(
  geom_histogram(binwidth = 1, 
                   col="black", 
                   size=.1))
BarSusCondition
BarSartCondition
```
## Boxplots

```{r}
library(ggplot2)
SusCondition=ggplot(data=SartSusDemo, mapping=aes(x=Condition, y=SUS,fill = Condition))+geom_boxplot()
SartCondition=ggplot(data=SartSusDemo, mapping=aes(x=Condition, y=SART,fill = Condition))+geom_boxplot()
SusGender=ggplot(data=SartSusDemo, mapping=aes(x=Gender, y=SUS,fill = Gender))+geom_boxplot()
SartGender=ggplot(data=SartSusDemo, mapping=aes(x=Gender, y=SART,fill = Gender))+geom_boxplot()
SusComputerGames=ggplot(data=SartSusDemo, mapping=aes(x=ComputerGames, y=SUS,fill = ComputerGames))+geom_boxplot()
SartComputerGames=ggplot(data=SartSusDemo, mapping=aes(x=ComputerGames, y=SART,fill = ComputerGames))+geom_boxplot()

SusCondition
SartCondition
SusGender
SartGender
SusComputerGames
SartComputerGames
```



##T-tests
```{r}
Combi <- SartSusDemo[which(SartSusDemo$Condition=='combination'),]
Touch <- SartSusDemo[which(SartSusDemo$Condition=='touch_only'),]
Bar <- SartSusDemo[which(SartSusDemo$Condition=='bar'),]
Acrylic <- SartSusDemo[which(SartSusDemo$Condition=='acrylic'),]

CombiTouch <- subset(SartSusDemo, Condition=='combination' | Condition=='touch_only', 
select=c(Participants, SUS,Condition))


TSusCondition = t.test(formula = SUS ~ Condition, data = CombiTouch)
TSusCondition

#one.way <- aov(SUS ~ Condition, data = SartSusDemo)
#summary(one.way)

```

```{r}
TSusGender = t.test(formula = SUS ~ Gender, data = SartSusDemo)
TSartGender = t.test(formula = SART ~ Gender, data = SartSusDemo)

TSusGender
TSartGender

```

# Hypoteser

1.  Der er forskel mellem aid og no aid
2.  Én aid er bedre end de andre
3.  Hvor meget man spiller computerspil har en indflydelse på hvor godt
    man kører
4.  Lange glances leder til flere crashes eller swerves
5.  Køreevne er forskellige mellem mænd og kvinder

# Datavisualisering

**Plot of means** eller **Boxplot** Overblik over alle forskellige
produkt metrics og aid konditioner

For hver aid kondition: \* `Total glance time` \* `Glances per task` \*
`Total glances` \* `Total lane breaks` \* `Total crashes` \* `SUS` \*
`SART`

Aid kondition på x-akse, metric på y-akse

Hvis vi laver alle plots i samme rækkefølge kan vi lave et stort grid af
plots for nem sammenligning på tværs af metrics og konditioner.

# Test

Hvilke test skal vi lave på hvilke metrics for hver af de mulige
hypoteser

### Én aid er bedre end no aid og de andre aids

**Variabler** Independent variable: \* kondition Dependent variables:
(Kan ville lægge alle dem her sammen på en måde? Altså en samlet
kørescore) \* `Total glance time` \* `Glances per task` \*
`Total glances` \* `Total lane breaks` \* `Total crashes`

**Signifikans test** \* ANOVA på alle køre metrics for hver kondition
(Det bliver mange tal) \* ANOVA på SUS score for hver kondition \* ANOVA
på SART score for hver kondition

**Alpha inflation korrektion** Benjamini--Hochberg adjustment (Benjamini
and Hochberg, 1995) (Sauro & Lewis, 2016 p. 266). Det er en mindre
konservativ korrektion end Bon Ferroni så der er større change for at
finde en effekt men vi korrigere stadig for gentagne test (alpha
inflation).

### Lange glances leder til crash eller swerve

Independent variable: \* `GT>1.5` \* `TGT>12`

Dependent variables:

### Hvor meget man spiller computerspil har en indflydelse på hvor godt man kører

Independent variable: \* Over / under 5 timer gaming om ugen (`5+` /
`5-`)

Dependent variables: \* Total crashes \* Total lane breaks

ANOVA på om `5-` er anderledes end `5+` og om der er interaktion mellem
`Crash` og `lane break`

\# Requirements \### 12 sek glance per opgave Mean total glance time for
hver opgave. Vi skal sortere i de opgaver der ikke kan bruges til noget
her. Det vil måske være lidt useless fordi de dybere opgaver ikke er
færdige nok til at teste på.

```{r pressure, echo=FALSE}
plot(pressure)

```

Note that the `echo = FALSE` parameter was added to the code chunk to
prevent printing of the R code that generated the plot.
